【裁判字號】    98,交易,46
【裁判日期】    980622
【裁判案由】    公共危險
【裁判全文】
臺灣屏東地方法院刑事判決              98年度交易字第46號
公  訴  人  臺灣屏東地方法院檢察署檢察官
被      告  甲○○
上列被告因公共危險案件，經檢察官提起公訴（98年度偵字第
2639號），本院合議庭裁定改行簡式審判程序，判決如下：
    主  文
甲○○服用酒類，不能安全駕駛動力交通工具而駕駛，累犯，處
有期徒刑柒月。
    事  實
一、甲○○前於民國95年間，因公共危險案件，經本院以95年度
    交簡字第158 號判處有期徒刑5 月確定，甫於95年7 月7 日
    易科罰金執行完畢。仍不知悔改，於98年2 月12日某時，在
    屏東縣鹽埔鄉高朗村不詳友人之工寮飲用高梁酒，因受酒精
    影響，已達不能安全駕駛動力交通工具之程度，猶執意駕駛
    車號WI-097號營業大貨車上路，嗣於同日中午12時50分許，
    行經屏東縣鹽埔鄉○○村○○路與建設街之交岔路口時，適
    與少年陳○○（姓名年籍詳卷）所騎乘之車號115-CTH 號重
    機車發生擦撞，肇致少年陳○○受有腹部鈍挫傷併肝臟撕裂
    傷腹內出血、腦部挫傷、臉部撕裂傷之傷害（過失傷害部分
    未據告訴），經警據報至現場處理，於同日下午2 時12分許
    ，測得其呼氣酒精濃度達每公升1.72毫克，始悉上情。
二、案經屏東縣政府警察局里港分局報告臺灣屏東地方法院檢察
    署檢察官偵查起訴。
    理  由
一、訊據被告甲○○對上揭事實坦承不諱，其呼氣酒精濃度高達
    每公升1.72毫克，有酒精濃度檢測單1 紙附卷可稽。根據臨
    床實驗證明，人類在飲酒過後，對駕駛車輛會產生兩項重要
    的影響：(一)降低視覺圓錐角─一般人在平常狀態下的視覺圓
    錐角為180 度，酒後的視覺圓錐角會縮減，喝酒愈多就愈看
    不清旁邊的景物，甚至連目標物都看不清楚，眼睛對光的適
    應能力也變差了，最普遍的現象是喝酒的人開車會極力地睜
    大眼睛，身體向前傾想看清景象，這就是最佳例證；(二)延長
    反應時間─酒精會使人體運動反射神經遲鈍，增加誇大性危
    險動作及錯誤判斷的機率，所以當駕駛人發現危險時，採取
    煞車或其他閃避動作時，反應時間已較正常人慢約1 、2 秒
    ，而在高速行駛的情況下，肇事機率自然高出許多。據研究
    身體中酒精濃度與行為表現的關係：
    ┌─────────┬────────────┬────┐
    │呼氣酒精濃度／血液│行為表現或狀態          │肇事率  │
    │中酒精濃度        │                        │        │
    ├─────────┼────────────┼────┤
    │0.25mg/L(50mg/dL) │從事複雜動作有障礙、駕駛│2倍     │
    │                  │能力變差                │        │
    ├─────────┼────────────┼────┤
    │0.40mg/L(80mg/dL) │話多、感覺能力有障礙    │6倍     │
    ├─────────┼────────────┼────┤
    │0.50mg/L(100mg/dL)│說話含糊不清、腳步不穩  │7倍     │
    ├─────────┼────────────┼────┤
    │0.55mg/L(110mg/dL)│平衡感與判斷力障礙度升高│10倍    │
    ├─────────┼────────────┼────┤
    │0.75mg/L(150mg/dL)│明顯酒醉狀態、步履蹣跚  │25倍    │
    ├─────────┼────────────┼────┤
    │0.85mg/L(170mg/dL)│噁心、嘔吐              │50倍    │
    ├─────────┼────────────┼────┤
    │1.50mg/L(300mg/dL)│呆滯木僵、昏睡迷醉      │迷醉    │
    ├─────────┼────────────┼────┤
    │2.00mg/L(400mg/dL)│呼吸中樞麻痺、接近死亡  │無法開車│
    ├─────────┼────────────┼────┤
    │2.50mg/L(500mg/dL)│死亡                    │        │
    └─────────┴────────────┴────┘
    按被告呼氣中酒精濃度值為每公升1.72毫克，相當於迷醉，
    僅次於無法開車之酒醉程度而勉強開車，顯已不能安全駕駛
    而駕駛營業大貨車，果肇事致人受傷，有證人即被害少年陳
    ○○於警詢中證述明確，復有道路交通事故現場圖、道路交
    通事故調查報告表(一)、(二)各1 紙、財團法人屏東基督教醫院
    診斷證明書2 份及現場照片10張在卷可考，益見被告不能安
    全駕駛及其駕駛所生之高危險性，足認被告上開自白與事實
    相符，事證明確，其犯行堪以認定，應予依法論科。
二、核被告所為，係犯刑法第185 條之3 之公共危險罪。被告前
    有如事實欄所載之罪刑執行情形，有臺灣高等法院被告前案
    紀錄表在卷可參，其受徒刑之執行完畢，5 年以內故意再犯
    本件有期徒刑以上之罪，為累犯，應加重其刑。爰審酌被告
    前因飲酒後呼氣中酒精濃度值高達每公升1.45毫克接近迷醉
    之程度，駕駛同一營業大貨車在國道高速公路上左右搖擺之
    危險行為，經本院判處有期徒刑5 月確定，有上開前案紀錄
    表及本院95年度交簡字第158 號簡易判決附卷可參，且依法
    早應吊扣其駕駛執照1 年，可見其對於不得酒後駕車之誡命
    知之甚詳，猶不知警惕，依舊漠視一般往來之公眾及駕駛人
    之用路安全，再犯不改，況本案其以僅次於無法開車之酒醉
    程度，駕駛龐大笨重之營業大貨車，危險性高乎尋常，實際
    亦致被害少年受傷非輕，又被告為警查獲後，飾詞否認飲酒
    ，且將肇事責任完全推給被害少年，迄今未曾與被害少年及
    其法定代理人洽商和解金額，更未賠償分文（惟被害少年及
    其法定代理人未積極主張其民、刑事權益，有本院公務電話
    記錄1 紙附卷可佐），雖於本院審理中認罪，但依上述犯後
    態度，難認確有悔悟之情，惟念其終究坦承犯行，非無節省
    司法資源等一切情狀，量處如主文所示之刑，以資懲儆。
據上論斷，應依刑事訴訟法第273 條之1 第1 項、第299 條第1
項前段，刑法第185 條之3 、第47條第1 項，刑法施行法第1 條
之1 ，判決如主文。
本案經檢察官陳啟能到庭執行職務
中    華    民    國    98    年    6     月    22    日
                  交通法庭    法  官  蔡嘉裕
以上正本證明與原本無異。
如不服本判決，應於收受本判決送達後10日內，向本院提出上訴
書狀（應敘述具體理由並附繕本）轉呈二審法院，其未敘述上訴
理由者，至遲應於上訴期間屆滿後20日內，向本院補提理由書狀
，切勿逕送二審法院。
中    華    民    國    98    年    6     月    22    日
                              書記官  許倬維
附錄論罪科刑法條：
刑法第185條之3
服用毒品、麻醉藥品、酒類或其他相類之物，不能安全駕駛動力
交通工具而駕駛者，處1 年以下有期徒刑、拘役或科或併科15萬
元以下罰金。


司法院資訊處製作；財團法人民間司法改革基金會備份。
